# 属于租赁变更还是实质固定付款额变更？

提问人：sybspxcpa 时间：2023-05-16 17:28:32
被审计单位的房屋租赁都是一年一签订，理由是每年租金都不确定都会不同程度上涨，不好估计，没有历史参考。
所以审计根据实质重于形式要求客户合理预测租赁期为 3 年，公司仅按（不包含非取决于指数或比率的可变租赁付款额）第一年的租金金额处理，第二年新签合同的时候租金上涨，重新确认租赁负债及使用权资产，第三年亦如此。即租赁负债、使用权资产账面值只是一年租金的折现，并不反映整个租赁期。
请教陈版：
1 、每年的租金上涨是否属于租赁变更，还是实质固定付款额变更？是从形式上（每年签的合同是否有相关下一年租金上涨的条款）去判断，还是从实质上（根据实质重于形式要求客户合理预测租赁期为 3 年）去判断？
2 、因为租金基本可以确定是上涨的，是否可将第一年租金作为“最低租金水平”，每年以此为基础计算的租金支出在实质上是无法避免的，符合实质固定付款额的概念。因此公司应当按 3 年实质固定付款额确认使用权资产和租赁负债，后续超过“最低租金水平”的可变租赁付款额则应在实际发生时计入当期损益。这样处理是否更符合准则要求？
谢谢！

回答人：chenyiwei
1 、该事项属于租赁变更，因为涉及到对租约条款的修改或者重新拟定。
2 、因为对租赁期的最佳估计是 3 年，所以应按 3 年内最佳估计租金（理论上应加上物价指数变动估计，如不可行，也可以接受按第一年租金模拟后面两年）的折现值确认使用权资产和租赁负债。不能租赁期估计三年但使用权资产和租赁负债只确认一年的。